臺灣苗栗地方法院刑事判決　　　　　　　 96年度易字第722號
公　訴　人　臺灣苗栗地方法院檢察署檢察官
被　　　告　乙○○
　　　　　　　　　　（現羈押於臺灣苗栗看守）
上列被告因竊盜等案件，經檢察官提起公訴（96年度偵字第2985
號、96年度偵字第3379號），被告於本院審理時就被訴事實為有
罪之陳述，經本院裁定進行簡式審判程序，判決如下：
    主    文
乙○○攜帶兇器竊盜，累犯，處有期徒刑拾月。又以加害生命、
身體之事，恐嚇他人，致生危害於安全，累犯，處有期徒刑貳月
；扣案番刀壹把沒收。又以強暴妨害人行使權利，累犯，處有期
徒刑貳月。又攜帶兇器竊盜，累犯，處有期徒刑拾月；扣案之電
纜手剪器壹把沒收。應執行有期徒刑壹年玖月；扣案之番刀壹把
、電纜手剪器壹把均沒收。
    事    實
一、乙○○曾於民國94年間因竊盜案件，經本院以94年度易字第
    392 號判決判處有期徒刑1 年確定，甫於95年8 月12日縮刑
    期滿執行完畢。詎乙○○猶不知警惕，竟意圖為自己不法之
    所有，(一)於96年5 月20日晚間11時30分許，持客觀上足供兇
    器使用之活動扳手1 把（未扣案），在新竹市○○區○○路
    綜合運動場旁橋樑下，竊剪中華電信股份有限公司所駕架設
    之L 型角鐵板8 支（每支約重15公斤），得手後放置於其同
    居女友甲○○所有之車牌號碼2H- 4381號自小客車後車車廂
    內。嗣於同月21日凌晨3 時30分許，為警在竹南鎮新南里五
    谷王廟旁，發現車上載有贓物，而循線查獲上情。
二、乙○○與甲○○係男女朋友關係，二人時有爭吵、分分合合
    ，乙○○為求與甲○○復合，央求甲○○返回2 人在苗栗縣
    竹南鎮○○街同住之租屋處談判，甲○○遂於96年6 月12日
    晚間7 時許與其前夫劉賢忠前往該處，甲○○先行上樓與乙○○談判，2 人一言不合發生爭執，乙○○竟基於恐嚇之犯
    意，持番刀1 把架住甲○○脖子，向甲○○恫稱：「妳如果
    再繼續這樣，我不會原諒妳和妳的家人，甚至會找妳們麻煩
    」等加害生命、身體之言語，致甲○○心生畏懼。嗣因乙○○欲返回其位於苗栗縣三灣鄉銅鏡村1 鄰小銅鑼圈5 號住處
    祭拜父親，乃要求甲○○載其前往，甲○○即駕駛其所有之
    車牌號碼2H-4381 號自小客車搭載劉賢忠、乙○○前往乙○○住處，旋又前往劉賢忠位於苗栗縣南庄鄉大南埔97號之住
    處，待甲○○、劉賢忠下車後，乙○○即坐往駕駛座，並要
    求甲○○上車共同離去，但為甲○○所拒，乙○○遂負氣強
    行將該自小客車駛離現場，以此方式妨害甲○○行使其所有
    權。
三、乙○○復基於意圖為自己不法所有之犯意，於96年6 月13日
    晚間10時許，駕駛上開甲○○所有之自小客車，持客觀上可
    供兇器使用之電纜手剪器1 把，在苗栗縣竹南鎮○○路162
    號後方倉庫內，剪斷丁○○所有之250 mm電纜線約4 公尺而
    竊取之。嗣於同月14日上午6 時30分許，為警在同鎮○○路
    廣源科技北上車道前100 公尺處，發現車上載有贓物而循線
    查獲。
四、案經苗栗縣警察局竹南分局報請及甲○○訴由新竹市警察局
    第三分局報告臺灣苗栗地方法院檢察署檢察官偵查起訴。
    理    由
一、按簡式審判程序之證據調查，不受刑事訴訟法第159 條第1
    項、第161 條之2 、第161 條之3 、第163 條之1 及第164
    條至第170 條規定之限制，刑事訴訟法第273 條之1 第1 項
    、第279 條第2 項前段、第273 條之2 分別定有明文。查本
    案證人丙○○、丁○○、甲○○及劉賢忠於警詢時所為陳述
    ，雖係被告以外之人於審判外之陳述，惟因本案採行簡式審
    判程序，復無其他不得做為證據之法定事由，揆諸首揭說明
    ，應認具有證據能力，合先敘明。
二、訊據被告乙○○就上揭各犯罪事實，已於警詢、偵查及本院
    審理時坦承不諱，核與證人即被害人丙○○、丁○○於警詢
    及甲○○於警詢、偵查時指述之情節相符，復經證人劉賢忠
    警詢及偵查中證述屬實，並有贓物認領保管單2 紙及現場照
    片24張在卷暨電纜手剪器及番刀各1 把扣案可資佐證，足認
    被告上開自白與事實相符，堪以採信。從而，本案事證明確
    ，被告竊盜、恐嚇及強制之犯行已堪認定，均應依法論科。
三、按刑法第321 條第1 項第3 款之攜帶兇器竊盜罪，係以行為
    人攜帶兇器為其加重條件，此所謂兇器，其種類並無限制，
    凡客觀上足以對人之生命、身體、安全構成威脅，具有危險
    性之兇器為已足，並不以攜帶之初有行兇之意圖為必要（最
    高法院79年臺上字第5253號判例意旨參照）。查被告乙○○
    持以行竊之活動扳手及電纜鐵剪器各1 把，皆係鐵器所製造
    ，具有相當的重量，可供扳取鐵條鋼板及剪裁電纜等物，客
    觀上可作為攻擊人體之器物，自屬兇器無訛。又按刑法第30
    5 條「以加害生命、身體、自由、名譽、財產之事，恐嚇他
    人致生危害於安全」，所謂「致生危害於安全」係指因行為
    人之恐嚇行為使被害人內心產生恐懼而言，而被害人是否感
    到恐懼，則應綜合被害人之主觀認知，與行為人所傳達之恐
    嚇訊息內容、社會上一般人接獲該訊息會產生之心理感受等
    客觀情況加以衡量。查被告以番刀架著被害人甲○○脖子，
    並稱「妳如果再繼續這樣，我不會原諒妳和妳的家人，甚至
    會找妳們麻煩」等語，依一般社會常情，一般人於此情形聽
    聞上開言語，均能認識此乃加害生命、身體之惡害通知，在
    客觀上顯已足使人心生畏懼，依被告當時之言談舉措觀之，
    已足使人認其非無使用暴力之可能，益徵被害人甲○○確因
    此而產生其對自身或親人是否將遭受不利產生疑慮，並心生
    畏懼。是核被告就事實欄一、三所為，均係犯刑法第321 條
    第1 項第3 款之攜帶兇器竊盜罪；就事實欄二所為，則係犯
    刑法第305 條之恐嚇危安罪及第304 條第1 項之強制罪。被
    告先後2 次攜帶兇器竊盜、恐嚇、強制犯行，犯意各別，行
    為互疏，無時間密接性，應予分論併罰。又被告前有如事實
    欄所載之前案科刑及執行紀錄，於95年8 月12日縮刑期滿執
    行完畢等情，有卷附臺灣高等法院被告前案紀錄表在卷可稽
    ，其於5 年內故意再犯本件有期徒刑以上之罪，為累犯，應
    依刑法第47條第1 項規定，加重其刑。爰審酌被告正值青壯
    ，不思以正當方法賺取金錢，貪取不法利益，竊取他人財物
    ，並以攜帶兇器之方式為之，對社會秩序危害情節非輕；又
    其為智識成熟之成年人，不思以理性、合法之途徑溝通解決
    與被害人甲○○間之感情問題，竟以恐嚇之方式恫嚇被害人
    甲○○，並因負氣即強行將被害人甲○○所有自小客車開走
    ，妨害被害人甲○○之權利，對被害人甲○○造成之痛苦非
    輕，惟念其所竊取之財物價值非鉅，犯後均坦承犯行，尚知
    悔悟，暨其智識程度、生活狀況，並兼衡檢察官具體求刑之
    範圍等一切情狀，分別量處如主文所示之刑，並定其應執行
    之刑。
四、扣案番刀、電纜手剪器各1 把，均係被告所有，供本件犯罪
    所用之物，已據被告供明在卷，爰依刑法第38條第1 項第2
    款規定宣告沒收。至於被告持以行竊之活動扳手1 把，雖以
    為被告所有，且供其竊盜所用之物，惟未扣案，亦非違禁物
    ，為免日後執之行困難，爰不予宣告沒收，併此敘明。
據上論斷，應依刑事訴訟法第284 條之1 、第273 條之1 第1 項
、第299 條第1 項前段，刑法第304 條第1 項、第305 條、第32
1 條第1 項第3 款、第47條第1 項、第51條第5 款、第38條第1
項第2 款，刑法施行法第1 條之1 ，判決如主文。
本案經檢察官黃俊鳴到庭執行職務。
中　　華　　民　　國　　96　　年　　9 　　月　　18　　日
                  刑事第一庭    法　官　林佩儒
上正本證明與原本無異
如不服本判決，應於送達後10日內，向本院提出上訴書狀（應敘
述具體理由並附繕本）。
上訴書狀如未敘述理由，應於上訴期間屆滿後20日內補提理由書
於本院。
　　　　　　　　　　　　　　    書記官  葉俊宏
中　　華　　民　　國　　96　　年　　9 　　月　　19　　日
【附錄論罪科刑法條】
中華民國刑法第321條
（加重竊盜罪）
犯竊盜罪而有左列情形之一者，處 6 月以上、 5 年以下有期徒
刑：
一  於夜間侵入住宅或有人居住之建築物、船艦或隱匿其內而犯
    之者。
二  毀越門扇、牆垣或其他安全設備而犯之者。
三  攜帶兇器而犯之者。
四  結夥三人以上而犯之者。
五  乘火災、水災或其他災害之際而犯之者。
六  在車站或埠頭而犯之者。
前項之未遂犯罰之。
中華民國刑法第304條
以強暴、脅迫使人行無義務之事或妨害人行使權利者，處 3年以
下有期徒刑、拘役或 3 百元以下罰金。
前項之未遂犯罰之。
中華民國刑法第305條
以加害生命、身體、自由、名譽、財產之事，恐嚇他人致生危害
於安全者，處 2 年以下有期徒刑、拘役或 3 百元以下罰金。
